# 异地库存，可作为在途商品还是发出商品，要按异地移送货物缴纳增值税吗？

提问人：ZCXX 时间：2013-03-30 12:42:43
一汽车部件生产企业，将生产的部件发难往外地仓储企业代为储存，作为发出商品处理，企业打算真正实现销售时再作为销售处理，现在税务部门要查补税收，企业要按异地（不在同一县市）移送货物缴纳增值税吗？

回答人：chenyiwei
根据《国家税务总局关于企业所属机构间移送货物征收增值税问题的通知》（国税发[1998]137号）：
目前，对实行统一核算的企业所属机构间移送货物，接受移送货物机构 (以下简称受货机构) 的经营活动是否属于销售应在当地纳税，各地执行不一。经研究，现明确如下： 《中华人民共和国增值税暂行条例实施细则》第四条视同销售货物行为的第(三)项所称的用于销售，是指受货机构发生以下情形之一的经营行为： 一、向购货方开具发票； 二、向购货方收取货款。 受货机构的货物移送行为有上述两项情形之一的，应当向所在地税务机关缴纳增值税；未发生上述两项情形的，则应由总机构统一缴纳增值税。
如果受货机构只就部分货物向购买方开具发票或收取货款，则应当区别不同情况计算并分别向总机构所在地或分支机构所在地缴纳税款。

提问人：xueyou654 时间：2017-08-29 13:00:23
@chenyiwei 陈版主，您好，存货科目如原材料、库存商品、半成品等都是存货状态设置科目，“发出商品”核算企业货已发出，尚未实现收入的那部分存货，根据存货地点设置科目，我感觉挺混乱的。现在企业ERP都设有“虚拟仓”，一般发出商品都设成虚拟发出仓库，这样只要不满足确认收入的存货都在ERP里仓库里，那不有没有必要设置“发出商品”这个科目核算存货啊？

回答人：chenyiwei
可以根据企业的管理要求自行确定。

提问人：xueyou654 时间：2017-08-29 20:46:30
@chenyiwei 陈版主，您好，那准则是不是要求一定要将发到客户的商品（已发出未确认收入）调至“发出商品”披露啊？

回答人：chenyiwei
一般建议单独披露，因为在本公司的场地以外，管理的责任和方式都与尚未发出的商品不同。